Inventaris van het archief van het Bureau Secretaris-Generaal, taakvoorgangers en taakopvolgers van het Ministerie van Onderwijs, Cultuur en Wetenschap (1922 -) 1945 - 1998
Nationaal Archief, Den Haag
- Bureau Secretaris Generaal, taakvoorgangers en taakopvolgers, A
  - Stukken betreffende bijzondere onderwerpen, A.2
    - Taak, A.2.3
      - Onderscheidingen, A.2.3.06
        - Buitenlandse onderscheidingen aan Nederlanders, A.2.3.06.3
          - Stukken betreffende het behandelen van verzoeken tot goedkeuring inzake het toekennen van buitenlandse onderscheidingen aan Nederlanders., 1946 - 1993; 1325-1630; 300 omslagen en 6 stukken
            - Italië.1950 - 1988, 1488-1518
              - 1952, 1490
              - 1953, 1491
              - 1954, 1492
              - 1955, 1493
              - 1956, 1494
              - 1957, 1495
              - 1958, 1496
              - 1959, 1497
              - 1960, 1498
              - 1961, 1499
              - 1962, 1500
              - 1963, 1501
              - 1964, 1502
              - 1965, 1503
              - 1966, 1504
              - 1967, 1505
              - 1968, 1506
              - 1969, 1507
              - 1970, 1508
              - 1972, 1509
              - 1973, 1510
              - 1975, 1511
              - 1976, 1512
              - 1978, 1513
              - 1979, 1514
              - 1981, 1515
              - 1982, 1516
              - 1985, 1517
              - 1988, 1518
            - Japan.1964 - 1973, 1519-1520
              - 1964, 1519
              - 1973, 1520
            - Joegoslavië.1964, 1521-1522
              - 1964, 1521
              - Voordrachten voor een onderscheiding aan meerdere personen per voordracht.1964, 1522-1522
                - 1964, 1522
            - Liberia.1956, 1523-1524
              - 1956, 1523
              - Voordrachten voor een onderscheiding aan meerdere personen per voordracht.1956, 1524-1524
                - 1956, 1524
            - Luxemburg.1950 - 1985, 1525-1542
              - 1950, 1525
              - 1951, 1526
              - 1952, 1527
              - 1953, 1528
              - 1954, 1529
              - 1956, 1530
              - 1959, 1531
              - 1960, 1532
              - 1962, 1533
              - 1964, 1534
              - 1965, 1535
              - 1968, 1536
              - 1976, 1537; stuk
              - 1985, 1538
              - Voordrachten voor een onderscheiding aan meerdere personen per voordracht.1952 - 1964, 1539-1542
                - 1952, 1539
                - 1955, 1540
                - 1956, 1541
                - 1964, 1542
            - Mauritanië.1968, 1543-1543
              - 1968, 1543
            - Mexico.1963, 1544-1544
              - 1963, 1544
            - Monaco.1961, 1545-1545
              - 1961, 1545
            - Noorwegen.1954 - 1979, 1546-1553
              - 1954, 1546
              - 1955, 1547
              - 1956, 1548
              - 1961, 1549
              - 1962, 1550
              - 1966, 1551
              - 1979, 1552
              - Voordrachten voor een onderscheiding aan meerdere personen per voordracht.1964, 1553-1553
                - 1964, 1553
            - Oostenrijk.1955 - 1972, 1554-1560
              - 1955, 1554
              - 1959, 1555
              - 1960, 1556
              - 1962, 1557
              - 1965, 1558
              - 1972, 1559
              - Voordrachten voor een onderscheiding aan meerdere personen per voordracht.1961, 1560-1560
                - 1961, 1560
            - Pakistan.1964, 1561-1561
              - 1964, 1561
            - Peru.1955 - 1960, 1562-1563
              - 1955, 1562
              - Voordrachten voor een onderscheiding aan meerdere personen per voordracht.1960, 1563-1563
                - 1960, 1563
            - Polen.1966 - 1979, 1564-1566
              - 1966, 1564
              - 1968, 1565
              - 1979, 1566
            - Portugal.1948 - 1985, 1567-1572
              - 1948, 1567
              - 1953, 1568
              - 1957, 1569
              - 1968, 1570
              - 1970, 1571
              - 1985, 1572; stuk
            - Roemenië.1975, 1573-1573
              - 1975, 1573; stuk
            - Spanje.1951 - 1977, 1574-1584
              - 1951, 1574
              - 1952, 1575
              - 1953, 1576
              - 1956, 1577
              - 1960, 1578
              - 1961, 1579
              - 1964, 1580
              - 1969, 1581
              - 1970, 1582
              - 1971, 1583
              - 1977, 1584
            - Syrië.1985, 1585-1585
              - 1985, 1585; stuk
            - Thailand.1967, 1586-1587
              - 1967, 1586
              - Voordrachten voor een onderscheiding aan meerdere personen per voordracht.1967, 1587-1587
                - 1967, 1587
            - Tsjechoslowakije.1948, 1588-1588
              - 1948, 1588
            - Tunesië.1966, 1589-1589
              - 1966, 1589
            - Venezuela.1951 - 1969, 1590-1591
              - 1951, 1590
              - 1969, 1591
            - Verenigde Staten.1955 - 1963, 1592-1594
              - 1955, 1592
              - 1956, 1593
              - 1963, 1594
            - Vietnam.1987, 1595-1595
              - 1987, 1595
            - Zweden.1949 - 1978, 1596-1610
              - 1949, 1596
              - 1950, 1597
              - 1951, 1598
              - 1953, 1599
              - 1955, 1600
              - 1956, 1601
              - 1957, 1602
              - 1960, 1603
              - 1963, 1604
              - 1964, 1605
              - 1965, 1606
              - 1978, 1607
              - Voordrachten voor een onderscheiding aan meerdere personen per voordracht.1951 - 1962, 1608-1610
                - 1951, 1608
                - 1956, 1609
                - 1962, 1610
            - Diverse buitenlandse onderscheidingen aan meerdere personen.1949 - 1988, 1611-1630
              - 1949, 1611
              - 1950, 1612
              - 1951, 1613
              - 1952, 1614
              - 1953, 1615
              - 1954, 1616
              - 1955, 1617
              - 1956, 1618
              - 1957, 1619
              - 1958, 1620
              - 1966, 1621
              - 1967, 1622
              - 1970, 1623
              - 1972, 1624
              - 1973, 1625
              - 1975, 1626
              - 1977, 1627
              - 1978, 1628
              - 1979, 1629
              - 1988, 1630
          - Stukken betreffende het verzoek aan de minister van Buitenlandse Zaken om zo spoedig mogelijk op de hoogte te worden gesteld van toegekende buitenlandse onderscheidingen aan Nederlanders op het gebied van hun verdiensten op cultureel gebied., 1948; 1631; 1 omslag
          - Ingekomen brief van het Ministerie van Buitenlandse Zaken inzake te verlenen onderscheidingen door de Tsjechoslowaakse regering aan buitenlanders die zich verdienstelijk maken op economisch, sociaal en cultureel gebied, met bijlage., 1951; 1632; 1 omslag
        - Decoratie uitwisseling, A.2.3.06.4
          - Stukken betreffende het behandelen van verzoeken tot goedkeuring inzake het toekennen van onderscheidingen in verband met decoratie-uitwisseling met diverse landen., 1964 - 1981; 1633-1640; 8 omslagen
            - België.1964 - 1980, 1633-1635
              - 1964, 1633
              - 1971, 1634
              - 1980, 1635
            - Italië.1977 - 1981, 1636-1638
              - 1977, 1636
              - 1980, 1637
              - 1981, 1638
            - Luxemburg.1967, 1639-1639
              - 1967, 1639
            - Tunesië.1964, 1640-1640
              - 1964, 1640
        - Overige decoratie aangelegenheden, A.2.3.06.5
          - Stukken betreffende de behandeling van verzoeken tot verlening van een onderscheiding aan personen van wie gedragingen in de bezettingstijd aanleiding hebben gegeven tot gegronde kritiek., 1945 - 1964; 1641; 1 pak
          - Stukken betreffende het voordragen van personeel van het voormalige Militair Gezag voor een onderscheiding., 1946; 1642; 1 omslag
          - Stukken betreffende het geven van reacties op een rondschrijven van de minister van Buitenlandse Zaken inzake de richtlijnen met betrekking tot de werkwijze van de Decoratie Commissie welke is ingesteld in de vergadering van de Raad van Ministers van 18 nov. 1947., 1643; 1 omslag
          - Stukken betreffende de uitvoering van de Wet Zuivering Nederlandse Ridderorden na advisering van de Advies Commissie Zuivering Orde van de Nederlandse Leeuw en Orde van Oranje-Nassau., 1948 - 1952; 1644; 1 pak
          - Stukken betreffende het opstellen van richtlijnen voor de toekenning van Koninklijke Onderscheidingen., 1948 - 1965; 1645; 1 omslag
          - Stukken betreffende het geven van op- en aanmerkingen op notulen van de interdepartementale besprekingen over decoratieaangelegenheden in het Ministerie van Buitenlandse Zaken., 1950; 1646; 1 omslag
          - Stukken betreffende het verstrekken van inlichtingen aan het Ministerie van Buitenlandse Zaken over de status van een door de Nederlandse Bond van Lichamelijke Opvoeding ingesteld bondskruis., 1951 - 1952; 1647; 1 omslag
          - Stukken betreffende het opstellen van overzichten van verleende decoraties voor bepaalde sectoren., 1961 - 1963; 1648; 1 omslag
          - Stukken betreffende de verantwoording van de vastgestelde decoratierantsoenen voor het Ministerie van Onderwijs., 1962 - 1990; 1649; 1 pak
          - Stukken betreffende de behandeling van aangelegenheden met betrekking tot het voorstel van de hoofddirecteur van het Rijksmuseum inzake het schenken van een bronzen herinneringspenning als bijzonder aandenken aan hen die afscheid nemen van het Rijksmuseum., 1964; 1650; 1 omslag
          - Stukken betreffende de afwijzing van het verzoek van de curatoren van de Rijksuniversiteit te Utrecht om ter gelegenheid van het 330-jarig bestaan een aantal extra onderscheidingen toe te kennen., 1966; 1651; 1 omslag
          - Stukken betreffende de behandeling van vragen van het lid van de Eerste Kamer, de heer mr. L.E. de Geer van Oudegein inzake het niet in overeenstemming met de richtlijnen verlenen van Koninklijke Onderscheidingen., 1967; 1652; 1 omslag
          - Stukken betreffende behandeling van de voordracht voor een Koninklijke Onderscheiding aan een der leden van de Koninklijke Nederlandse Chemische Vereniging (KNCV) naar aanleiding van het 65-jarig bestaan van de vereniging., 1968; 1653; omslag
          - Stukken betreffende de behandeling van een klacht van de Commissaris van de Koningin in de provincie Gelderland inzake het decoratiebeleid., 1969; 1654; 1 omslag
          - Brief aan de minister van Binnenlandse Zaken met commentaar op het voorontwerp van een Wet ter herziening van het decoratiestelsel welke is besproken in de ministerraadsvergadering van 3 juli 1975., 1655; 1 stuk
          - Stukken betreffende het opstellen van circulaires aan de commissarissen der Koningin in de provincies inzake het indienen van voorstellen van personen die voor een onderscheiding in aanmerking komen., 1975; 1656; 1 omslag
          - Stukken betreffende verklaringen van overdracht van de archieven van Kabinet en Protocollaire Zaken aan de Centrale Archiefbewaarplaats inzake Koninklijke Onderscheidingen, algemene decoratievoorstellen en decoratieverlening 1988 en tussentijdse decoratieverlening 1988 - 1990., 1994; 1657; 1 omslag
      - Legalisatiën, A.2.3.07
        - Stukken betreffende het geven van adviezen inzake het mede ondertekenen van wetsontwerpen en Koninklijk Besluiten van beleidsterreinen die met andere ministeries gedeeld worden., 1946 - 1949; 1658-1659; 1 pak en 1 omslag
          - 1946 - 1947, 1658
          - 1949, 1659; omslag
        - Stukken betreffende het geven van advies inzake zaken op het gebied van onderwijs waarbij de uitvoering op het beleidsterrein ligt van andere ministeries., 1958; 1660; 1 pak
          Afdeling VII.
        - Stukken betreffende het legaliseren door de minister van getuigschriften, diploma's, rapporten, akten van verschillende personen., 1965 - 1974; 1661; 1 pak
        - Stukken betreffende het geven van op en aanmerkingen op het ontwerp van Wet Gewest Eindhoven van het Ministerie van Binnenlandse Zaken, met Memorie van Toelichting., 1973 - 1974; 1662; 1 omslag
          Het ontwerp zou het mogelijk maken dat bevoegdheden van de gemeenten overgaan naar de Gewestraad.
      - Zuivering, A.2.3.08
        - Perszuivering, A.2.3.08.01
          - Stukken betreffende het verlenen van medewerking aan het onderzoek ten behoeve van de perszuiveringszaak van uitgeverij De Schouw, gesticht door A. Meyer-Schwencke., 1942 - 1950; 1663; 1 pak
          - Commissie voor de Perszuivering., 1943 - 1951; 1664-1685; 15 omslagen en 7 stukken
            - Correspondentie met Politieke Opsporings Dienst (POD) inzake verzoeken over politieke betrouwbaarheid,1943 - 1946, 1664
            - Lijst en index met opgave van bladen en namen met uitspraken van de Commissie voor de Perszuivering en van de Raad van Beroep,1945, 1665
            - Lijst met opgave van verboden namen van bladen, [1945], 1666; stuk
            - Verslag van een bespreking met de minister van Binnenlandse Zaken op 13 oktober,1945, 1667; stuk
            - Mede opstellen van het Besluit van 31 okt. 1945 en Wijzigingsbesluit van 21 mrt. 1946 ten aanzien van art. 6 van het Tijdelijk Persbesluit 1945 inzake het vaststellen van regelen met betrekking tot de samenstelling en de werkwijze van de Commissie voor de Perszuivering,1945 - 1946, 1668
              De minister van Binnenlandse Zaken is verantwoordelijk voor publicatie en uitvoering.
            - Personele aangelegenheden,1945 - 1950, 1669
            - Installatie, benoeming en ontslag van de leden,1945 - 1951, 1670
            - Agenda en notulen van de vergaderingen op 2 maart en 14 september 1946,1946, 1671
            - Staat met opgave van ontzette personen met hierin vermeld de uitspraken van de Commissie voor de Perszuivering en de Raad van Beroep voor de Perszaken, [1946], 1672; stuk
            - Staat met de jurisprudentie betreffende dagbladen,1946 - 1947, 1673; stuk
            - Stukken betreffende de werkzaamheden van de commissie,1946 - 1947, 1674
            - Staten met opgave van door de commissie en de Raad van Beroep behandelde dag- en nieuwsbladen,1946 - 1948, 1675
            - Het vaststellen van vacatiegelden van de leden van de Commissie voor de Perszuivering volgens art. 7 lid 11 van de Wet Noodvoorziening Perswezen,1946 - 1950, 1676
            - Behandeling van aangelegenheden met betrekking tot het personeel van de commissie,1947 - 1948, 1677
            - Brief van J.A.L.M. Loeff aan de minister inzake de onbehoorlijke publicaties over de commissie, met bijlage,1948, 1678
            - Eedsaflegging van E.J.E.G. Vonkenberg als voorzitter van de Commissie voor de Perszuivering,1949, 1679
            - Staat met opgave van door de commissie behandelde tijdschriften in de periode [1946 - 1949], [1949], 1680; stuk
            - Staat met opgave van uitspraken van de Raad van Beroep voor de Perszuivering, met geleidebrief,1949, 1681
            - Lijst met opgave van namen van personen over wie de commissie een uitspraak heeft gedaan, [1950], 1682; stuk
            - Lijst met opgave van namen van personen over wie de Raad van Beroep voor de Perszuivering een uitspraak heeft gedaan,1950, 1683; stuk
            - Lijsten met opgave van namen van personen en uitgevers die tegen de uitspraken van de Raad van Beroep voor de Perszuivering in beroep zijn gegaan in de periode 1948 - 1950, [1950], 1684
            - Publicatie met uitspraken in de Nederlandse Staatscourant van de Raad van Beroep voor de Perszuivering, met geleidebrief,1950, 1685
          - Stukken betreffende de inwerkingtreding van de Wet Noodvoorziening Perswezen en vaststelling van het Tijdelijk Persbesluit., 1944 - 1947; 1686; 1 omslag
          - Ingekomen berichten van de staf Militair Gezag over de te nemen maatregelen op het gebied van de toewijzing van papier aan dagbladen., 1945; 1687; 1 omslag
          - Ingekomen brieven betreffende mogelijke misstanden bij de Nieuwe Vlaardingsche Courant., 1945; 1688; 1 omslag
          - Overzicht van de bestaansduur van de Nederlandse dag- en nieuwsbladen tijdens de bezetting en van de zuiveringsmaatregelen die tegen deze bladen zijn genomen., [1945]; 1689; 1 stuk
          - Voorschriften voor het archief van het Bureau Papierverdeling Pers., [1945]; 1690; 1 stuk
          - Stukken betreffende het behandelen van het verzoek om een certificaat van geen bezwaar te verlenen aan de commissarissen, leden van de directie en redactieleden van het Rotterdamsch Nieuwsblad en zijn kopbladen Dordrechtsch Nieuwsblad en Goudsche Courant., 1945 - 1946; 1691; 1 omslag
          - Stukken betreffende het behandelen van verzoeken voor toewijzing van perskaarten., 1945 - 1946; 1692; 1 omslag
            Perskaarten werden verstrekt door het Militair Gezag.
          - Stukken betreffende het mede ondertekenen van de Wijziging Tijdelijk Persbesluit 1945., 1945 - 1946; 1693; 1 omslag
          - Stukken betreffende het opstellen van de algemene beginselen voor de totstandbrenging van een juiste papierverdeling tussen de dagbladen., 1945 - 1946; 1694; 1 omslag
          - Stukken betreffende de behandeling van aangelegenheden inzake een ontwerp van Wet tot aanvulling, wijziging en herziening van het Tijdelijk Persbesluit 1945 naar aanleiding van het Koninklijk Besluit van 19 oktober 1946, Stb. G 288, houdende regeling van de overdracht van de zorg voor de zaken van de perszuivering van het Ministerie van Binnenlandse Zaken aan het Ministerie van Onderwijs, Kunsten en Wetenschappen., 1945 - 1947; 1695; 1 pak
            In verband met de hieruit voortvloeiende overdracht van werkzaamheden moet een wettelijke regeling worden getroffen, waardoor de minister van OKW op het stuk van perszuivering bevoegd en verplicht wordt tot datgene, waartoe vroeger de minister van BiZa was geroepen.
          - Stukken betreffende de behandeling van het verzoek tot herverschijning van het algemeen nieuws- en advertentieblad Huis aan Huis., 1945 - 1947; 1696; 1 omslag
          - Stukken betreffende de behandeling van het verzoek van de dagbladen Trouw en Het Parool om met toepassing van art. 14 van het Tijdelijk Persbesluit 1945 het ter beschikking stellen van een gebouw en de zich daarin bevindende drukpersen en overige technische- en kantooroutillage., 1945 - 1949; 1697; 1 pak
          - Persraad., 1945 - 1950; 1698-1707; 2 pakken, 7 omslagen en 1 stuk
            De Persraad is ingesteld volgens art. 9 van het Tijdelijk Persbesluit 1945, Stb. F.177, gewijzigd bij Wet van 28 dec. 1946, Stb. G.402, door de ministers van Binnenlandse Zaken en Onderwijs, Kunsten en Wetenschappen, de Afdeling Pers van het Ministerie van Onderwijs, Kunsten en Wetenschappen is een tussenschakel tussen de minister en de Persraad, het hoofd van de Afdeling Pers is tevens voorzitter van de Persraad.
            - Ingekomen en uitgegane stukken,1945 - 1946, 1698
            - Correspondentie met het Ministerie van Binnenlandse Zaken met betrekking tot huishoudelijke en facilitaire aangelegenheden,1945 - 1948, 1699
            - Het informeren van de minister inzake de werkwijze en werkzaamheden van de Persraad,1945 - 1948, 1700
            - Agenda's voor de vergaderingen, briefwisselingen, nota's en een exemplaar van het voorontwerp Perswet,1945 - 1950, 1701; pak
            - Notulen van vergaderingen,1945 - 1950, 1702; pak
              Bevat tevens verslagen van vergaderingen van de Tijdschriften Commissie van de Persraad van 1946 en de Adviescommissie Perswet van 1948.
            - Stukken betreffende de samenstelling en benoeming van leden,1945 - 1950, 1703
            - Stukken betreffende de behandeling en benoeming van een secretaris in de Persraad,1946 - 1950, 1704
            - Nota's aan de minister over de taken en werkzaamheden van de Persraad en de Afdeling Pers,1948, 1705
            - Stukken betreffende het doorgeleiden van een verslag van werkzaamheden 1 juli - 31 dec. 1947 en een jaarverslag 1949 van de Persraad,1948, 1706
            - Verslag van een onderzoek naar de financiën van de Commissie voor de Perszuivering en de Raad van Beroep voor de Perszuivering,1948, 1707; stuk
          - Correspondentie van de Afdeling Pers met derden en particulieren., 1945 - 1951; 1708-1709; 2 pakken
            - 1945 - 1947, 1708
            - 1948 - 1951, 1709
          - Brief van de heer Beekenkamp, hoofd van de Afdeling Pers, aan de minister met betrekking tot een audiëntieverzoek door enkele journalisten., 1946; 1710; 1 stuk
          - Nota van de deskundige, A.L. Govers voor het hoofd van de Afdeling Pers, C. Beekenkamp betreffende vonnissen van de Perszuiveringscommissie waartegen de deskundige het wenselijk acht uit hoofde van de gesignaleerde rechtsonbillijkheid te appelleren., [1946]; 1711; 1 stuk
          - Tekst van de toespraak van C. Beekenkamp, hoofd van de Afdeling Pers, op de vergadering van de adjunct-secretarissen., 1946; 1712; 1 stuk
          - Stukken betreffende de behandeling van het verzoek om rechtsherstel van W. Cox jr. werkzaam bij de Nieuwe Venlose Courant., 1946 - 1947; 1713; 1 omslag
          - Uitspraken van de Commissie voor de Perszuivering inzake de aanvragen van een certificaat van geen bezwaar., 1946 - 1951; 1714-1725; 12 pakken
            Alfabetisch geordend op naam.
            - Algemeen,1946 - 1951, 1714
              Geordend op datum van uitspraak.
            - A - Bo,1946 - 1949, 1715
            - Br - Du,1946 - 1949, 1716
            - Dijk - Gro,1946 - 1949, 1717
            - Gr - Hoek,1946 - 1949, 1718
            - Hof - Kla,1946 - 1949, 1719
            - Kle - Kuit,1946 - 1948, 1720
            - Kun - Me,1946 - 1950, 1721
            - Mi - Putt,1946 - 1949, 1722
            - Ra - Sie,1946 - 1951, 1723
            - Sm - U,1946 - 1950, 1724
            - V - Z,1946 - 1948, 1725
          - Stukken betreffende het nemen van maatregelen voor de controle op de naleving van uitspraken van de Commissie voor de Perszuivering., 1946 - 1952; 1726; 1 pak
          - Besluit van de minister van Onderwijs, Kunsten en Wetenschappen om de heer C. Beekenkamp, hoofd van de Afdeling Pers, eervol te ontheffen van de bevoegdheden met betrekking tot de perszuivering., 1947; 1727; 1 stuk
          - Lijsten met opgave van personen aan wie een certificaat van geen bezwaar is geweigerd volgens art. 15 van de Wet Noodvoorziening Perswezen., 1947; 1728; 1 omslag
          - Nota aan de minister inzake een geschil met de secretaris van de Raad van Beroep voor de Perszuivering met betrekking tot art.11 lid 2 (duur van het beroepstermijn) en art.14 en 15 van de Wet Noodvoorziening Perswezen (het verlenen van een certificaat van geen bezwaar)., 1947; 1729; 1 stuk
          - Overzicht van de behandeling van de Wet Noodvoorziening Perswezen Stb. H.211 in het parlement., 1947; 1730; 1 stuk
          - Rapport van de adjunct-secretaris F. Schaaff inzake de organisatie en werkwijze van het Bureau voor de Perszuivering en de Persraad., 1947; 1731; 1 stuk
          - Stukken betreffende de behandeling van het verzoek van de voorzitter van de Commissie voor de Perszuivering om de uitspraak van de commissie inzake NV Uitgeversmaatschappij Neerlandia te zenden aan de leden van de Staten-Generaal., 1947; 1732; 1 omslag
          - Stukken betreffende de totstandkoming van een Algemene Maatregel van Bestuur ten aanzien van art. 41 van de Wet Noodvoorziening Perswezen inzake het stellen van overgangsbepalingen in verband met vervanging van het Tijdelijk Persbesluit 1945 door de Wet Noodvoorziening Perswezen., 1947; 1733; 1 omslag